【裁判字號】    98,易,3390
【裁判日期】    990312
【裁判案由】    傷害
【裁判全文】
臺灣板橋地方法院刑事判決              98年度易字第3390號
公  訴  人  臺灣板橋地方法院檢察署檢察官
被      告  甲○○
            乙○○
上列被告等因傷害案件，經檢察官提起公訴（98年度偵字第2825
3 號），本院判決如下：
    主  文
甲○○傷害人之身體，處拘役伍拾日，如易科罰金，以新臺幣壹
仟元折算壹日。
乙○○傷害人之身體，處拘役參拾日，如易科罰金，以新臺幣壹
仟元折算壹日。
    事  實
一、甲○○、乙○○於民國98年9 月11日晚上10時許，在臺北縣
    林口鄉○○○路○ 段18號「永和豆漿店」，甲○○與乙○○
    之配偶鍾炘隆（其涉嫌傷害部分，業由檢察官另行偵辦起訴
    ）因購買宵夜結帳次序問題發生口角爭執，渠等均自背後踹
    甲○○，甲○○之配偶溫運和遂出面制止鍾炘隆，乙○○見
    狀後亦上前，甲○○、乙○○均基於傷害他人身體之犯意，
    鍾炘隆徒手毆打溫運和，甲○○與乙○○則在該豆漿店門口
    ，相互出手拉扯、徒手毆打對方，致甲○○受有頸部挫傷，
    胸前、右臂及左臀多處瘀傷等傷害，乙○○則受有臉、左耳
    、頸部、胸部及右上手臂紅腫等傷害。
二、案經甲○○、乙○○訴由臺北縣政府警察局三重分局移送臺
    灣板橋地方法院檢察署檢察官偵查起訴。
    理  由
壹、有關證據能力部分：刑事訴訟法第159 條第1 項雖規定，被
    告以外之人於審判外之言詞或書面陳述，除法律有規定外，
    不得作為證據。惟同法第159 條之5 明定：「被告以外之人
    於審判外之陳述，雖不符前4 條之規定，而經當事人於審判
    程序同意作為證據，法院審酌該言詞陳述或書面陳述作成時
    之情況，認為適當者，亦得為證據。」、「當事人、代理人
    或辯護人於法院調查證據時，知有第159 條第1 項不得為證
    據之情形，而未於言詞辯論終結前聲明異議者，視為有前項
    之同意。」，其立法理由在於傳聞證據未經當事人之反對詰
    問予以核實，乃排斥其證據能力。惟當事人如放棄對原供述
    人之反對詰問權，於審判程序表示同意該等傳聞證據可作為
    證據，此時，法院除認該傳聞證據欠缺適當性外，自可承認
    其證據能力。又當事人、代理人或辯護人於調查證據時，知
    有刑事訴訟法第159 條第1 項不得為證據之情形，卻表示「
    對於證據調查無異議」、「沒有意見」等意思，而未於言詞
    辯論終結前聲明異議者，應視為已有將該等傳聞證據採為證
    據之同意，最高法院93年度台上字第3533號、94年度台上字
    第2976號判決亦採同一見解。經查：本案被告甲○○、乙○
    ○及檢察官於本院審判期日，對於下列經本院調查之證據方
    法，均表示對證據能力不爭執，復於審判期日就本院一一提
    示之前揭證據方法於言詞辯論終結前，均亦未就所調查之證
    據主張有刑事訴訟法第159 條第1 項不得為證據之情形，是
    參照上開說明要旨，本案經調查之證據，均有證據能力，合
    先敘明。
貳、實體方面：
一、上揭事實，業據被告兼告訴人乙○○迭於警詢、偵訊及本院
    訊問時坦承不諱，核與被告兼告訴人甲○○供稱：於上開時
    、地，伊因結帳次序與乙○○老公發生口角爭執，遭乙○○
    壓在牆上，她抓著伊的頭髮等語大致相符，並有國立臺灣大
    學醫學院附設醫院診斷證明書、敏盛綜合醫院診斷證明書各
    1 紙（詳見偵查卷第10至11頁）在卷可稽，且經檢察事務官
    及本院勘驗案發時監視錄影光碟結果：被告乙○○、甲○○
    兩人互相拉扯、扭打等情屬實，此有臺灣板橋地方法院檢察
    署勘驗筆錄暨翻拍照片10張及本院勘驗筆錄暨翻拍照片27張
    （詳見偵查卷第24至27頁、本院卷第30至35頁）附卷足證；
    況揆諸前開勘驗筆錄之翻拍照片，被告乙○○（即照片中身
    穿深色上衣、頭髮札束之女子，下同）與甲○○（即照片中
    身穿白色上衣、短褲之女子，下同）先相互拉扯、扭打，被
    告甲○○將被告乙○○壓制在牆上（即偵查卷第25頁反面、
    本院卷第32頁反面之照片編號10至12）後，被告乙○○徒手
    拉被告甲○○頭髮，被告甲○○一手欲將被告乙○○拉扯其
    頭髮之手撥開、一手仍抓著被告乙○○右手臂（即偵查卷第
    25 頁 反面、本院卷第33頁之照片編號13至15），被告乙○
    ○持續拉著被告甲○○頭髮，被告甲○○予以反擊亦抓住被
    告乙○○頭髮，雙方接續相互拉扯、扭打（即偵查卷第26至
    27 頁 、本院卷第33頁反面至第34頁之照片編號16至21），
    是以，被告甲○○辯稱：伊被乙○○壓在牆上，伊並沒有出
    手、也沒有反擊，乙○○的傷勢不是伊造成的云云，顯與前
    開事證不符，不足採信，則上開事實，洵堪認定屬實。再者
    ，衡諸被告兼告訴人甲○○所受之傷勢係頸部挫傷及胸前、
    右臂、左臀多處瘀傷，而被告兼告訴人乙○○所受之傷勢係
    臉、左耳、頸部、胸部及右上手臂紅腫，苟被告甲○○僅基
    於正當防衛或是未出手反擊者，何以被告兼告訴人乙○○所
    受之傷勢位置大多在臉部、頭部，卻無手掌或手指等位置？
    且被告兼告訴人乙○○前開傷勢均係紅腫，此與遭人以正當
    防衛方式所致之情狀迥異，故被告甲○○辯稱：伊沒有出手
    打乙○○，伊是被乙○○打云云，屬事後推諉卸責之詞，不
    予採信。因而，本案事證已甚明確，被告二人之犯行已堪認
    定，均應予依法論科。
二、核被告二人所為，均係犯刑法第277 條第1 項之罪。爰審酌
    被告二人之素行，此有臺灣高等法院被告前科紀錄表2 份在
    卷供參，及渠等本互不相識，僅因一時偶發細故爭執，互為
    傷害之行為，渠等犯罪之動機、目的、手段實屬可議，且對
    彼此造成之傷害情狀，及迄今尚未和解，賠償各自所受之損
    失，以及被告乙○○犯後坦承犯行、被告甲○○犯後飾詞否
    認之態度等一切情狀，分別量處如主文所示之刑，併均諭知
    易科罰金折算標準，以資懲儆。
據上論斷，應依刑事訴訟法第299 條第1 項前段，刑法第277 條
第1 項、第41條第1 項前段，刑法施行法第1 條之1 第1 項、第
2 項前段，判決如主文。
本案經檢察官黃致中到庭執行職務。
中    華    民    國    99    年    3     月    12    日
                  刑事第十四庭  法  官  饒金鳳
以上正本證明與原本無異。
如不服本判決，應於判決送達後10日內，向本院提出上訴書狀，
且上訴書狀應敘述具體理由，而上訴書狀未敘述上訴理由者，應
於上訴期間（即自收受判決書之翌日起算10日）屆滿後20日內補
提理由書。
                                書記官  王春森
中    華    民    國    99    年    3     月    12    日
附錄本案論罪科刑法條全文：
中華民國刑法第277 條第1 項：
傷害人之身體或健康者，處3 年以下有期徒刑、拘役或1,000 元
以下罰金。

司法院資訊處製作；財團法人民間司法改革基金會備份。
